臺灣雲林地方法院刑事判決　　　　　　　　96年度易字第76號
公　訴　人　臺灣雲林地方法院檢察署檢察官
被　　　告　甲○○
　　　　　　　　　　現於臺灣雲林看守所羈押中
被　　　告　丁○○　即冒名丙.
　　　　　　　　　　現於臺灣雲林第二監獄執行中
上列被告因竊盜案件，經檢察官提起公訴（96年度偵字第200號）
，被告於準備程序進行中就被訴事實為有罪之陳述，經本院聽取
當事人意見後，認宜由獨任法官進行簡式審判程序，裁定進行簡
式審判程序，判決如下：
    主  文
甲○○共同攜帶凶器、毀壞安全設備竊盜，累犯，處有期徒刑壹
年。
丁○○共同攜帶凶器、毀壞安全設備竊盜，處有期徒刑拾月。
    事  實
一、甲○○前因竊盜、毒品危害防制條例案件，分別經臺灣高等
    法院臺南分院及本院於民國92年11月25日、93年5 月20日，
    以92年度上易字第810 號、93年度訴字第104 號判決判處有
    期徒刑10月、1 年3 月確定，上開2 罪刑接續執行後，甫於
    95 年3月4 日縮短刑期執行完畢出監。詎其猶不知悔悟，與
    丁○○共同基於意圖為自己不法所有之犯意聯絡，於95年12
    月29日上午11時許（起訴書誤載為「23時許之夜間」，業經
    檢察官當庭更正），由丁○○騎乘向友人商借之機車搭載甲○○，至戊○○位於雲林縣二崙鄉○○村○○路1 之11號之
    住處後，甲○○（起訴書誤載為「丙○○」即丁○○，業經
    檢察官當庭更正）隨手撿拾在戊○○住處庭院之螺絲起子1
    把，撬開鐵捲門之控制盒，並按捺開啟鐵捲門之按鍵，以此
    毀壞安全設備之方式進入戊○○住處，竊得戊○○所有之玉
    珮2 只、金牌1 面、玉手環2 只、拾圓紙幣28張及玩具槍2
    把，而丁○○（起訴書誤載為「甲○○」，業經檢察官當庭
    更正）則在門外把風，2 人得手後隨即逃逸。嗣經警據報前
    往處理，在戊○○住處附近之農田當場查獲。
二、案經雲林縣警察局西螺分局報告臺灣雲林地方法院檢察署檢
    察官偵查起訴。
    理  由
一、按除刑事訴訟法有特別規定外，已受請求之事項未予判決，
    或未受請求之事項予以判決者，其判決當然為違背法令，同
    法第379條第12款定有明文。又同法第266條規定起訴之效力
    不及於檢察官所指被告以外之人，即所謂起訴對人之效力；
    而同法第264條第2項第1 款規定起訴書應記載被告之姓名、
    性別等資料或其他足資辨別之特徵，係為特定刑罰權對象之
    用。惟檢察官起訴之對象為被告其「人」，並非其「姓名」
    ，倘被告於警詢及偵訊時冒名應訊，檢察官誤以為被告之姓
    名年籍為被冒名之人，而於起訴書中將被告之姓名年籍載為
    被冒名之人，因檢察官偵查起訴之對象自始均為冒用他人名
    義應訊之被告，被冒名之人應屬自始未經起訴，法院自應將
    被告姓名更正為其真實姓名，或通知檢察官更正後，逕對冒
    他人名義應訊經檢察官起訴之被告予以審判，方為適法。倘
    法院竟對未經起訴之被冒名之人判處罪刑，自有未受請求之
    事項予以判決之違法，司法院院字第569 、1729號解釋、最
    高法院92年台非字第48號、第107 號判決意旨可資參照。本
    件涉犯刑法第321 條第1 項第2 款、第3 款之罪者為丁○○
    ，其於警詢及檢察官偵訊時，均冒用「丙○○」之姓名，復
    在警詢及偵訊筆錄上偽簽「丙○○」之姓名，致檢察官誤認
    丁○○為「丙○○」，繼之誤載被告姓名為「丙○○」及其
    年籍資料，向本院提起公訴，被告丁○○對上開冒名應訊之
    情形，業已供承在卷，並與被冒名之丙○○及同案被告甲○○於本院準備程序時之指、證述互核相符。故本件檢察官起
    訴之對象仍為冒名接受偵訊之丁○○，並非丙○○本人，睽
    諸上開解釋及判決意旨，本院審理時自應傳喚丁○○到庭，
    逕將被告姓名由「丙○○」更正為丁○○後對丁○○予以審
    判，始為適法，合先敘明。
二、本件被告等2 人所犯為死刑、無期徒刑、最輕本刑為三年以
    上有期徒刑以外之罪，被告等於準備程序中均就被訴事實為
    有罪之陳述，經法官告知簡式審判程序之旨，並聽取公訴人
    、被告之意見後，合議庭認為適宜，依刑事訴訟法第273 條
    之1 第1 項規定，裁定進行簡式審判程序。又刑事訴訟法第
    159 條第1 項規定：被告以外之人於審判外之言詞或書面陳
    述，除法律有規定者外，不得作為證據。惟同條第2 項例外
    規定：法院以簡式審判程序，不適用之。故本件不適用傳聞
    法則有關限制證據能力之相關規定。並得依同法第310 條之
    2 之準用同法第454 條之規定製作略式判決書，僅需記載犯
    罪事實、證據名稱及應適用之法條，並得以簡略方式為之。
三、上開犯罪事實，有下列證據可資為佐：
    (一)被告丁○○、甲○○之自白。
    (二)被害人戊○○之指述。
    (三)贓物認領保管單 1紙。
四、核被告等2 人所為，均係犯刑法第321 條第1 項第2 款、第
    3 款之加重竊盜罪。檢察官原起訴意旨認被告等2 人均係犯
    同條項第1 、2 款之加重竊盜罪，惟業經檢察官當庭更正被
    告等行為之時間為日間而非夜間。又被告等以客觀上足供凶
    器使用之螺絲起子1 把供做竊盜行為之工具，業經檢察官於
    起訴書中載明，復經本院告知被告等2 人此部分尚涉犯同條
    項第3 款之攜帶凶器之加重竊盜罪名，並加以審理。故在不
    影響社會事實同一性之範圍下，本院依刑事訴訟法第300 條
    職權變更起訴法條如上。被告等2 人就上開犯行有犯意之聯
    絡及行為之分擔，均為共同正犯。另被告甲○○曾受有期徒
    刑之執行完畢，此有臺灣高等法院被告前案紀錄表1 份在卷
    可查，其於5 年內故意再犯本件有期徒刑以上之罪，為累犯
    ，應依刑法第47條第1 項規定加重其刑。爰審酌(一)被告等2
    人為本件犯行時之行為分擔程度(二)被告等2 人均有竊盜前科
    ，又犯本件犯行至為不該。(三)本次被告2 人竟分別僅因缺錢
    打電玩及購買毒品以供施用，即共同為本件犯行，顯見其2
    人品行不端又欠缺自制力。(四)被告等2 人均有多項前科，素
    行不端。(五)被告丁○○為逃避刑責，竟於警詢、偵訊時冒用
    丙○○之名，顯於警詢、偵訊時尚無悔意。(六)被告等2 人於
    本院準備程序時均已坦承犯行，此一犯後態度。(七)被告等所
    竊之物之價值。(八)被害人遭竊之物業經領回。(九)被告等2 人
    之家庭狀況、智識程度等一切情狀，分別量處如主文所示之
    刑。末查，被告等供犯罪使用之螺絲起子1 支為被害人戊○○所有，業經其領回，有上開贓物認領保管單1 紙可考，爰
    不為沒收之諭知。
五、被告丁○○冒用「丙○○」之名應訊，並於警詢、偵訊筆錄
    中偽簽「丙○○」之名，此部分行為尚涉犯偽造署押罪嫌，
    惟未經檢察官起訴，應由檢察官另為適法之處理。
據上論斷，應依刑事訴訟法第273 條之1 第1 項、第310 條之2
、第454 條、第300 條、第299 條第1 項前段，刑法第321 條第
1項 第2 款、第3 款、第28條、第47條第1 項，判決如主文。
本案經檢察官乙○○到庭執行職務
中　　華　　民　　國　　96　　年　　5 　　月　　29　　日
                  刑事第一庭    法  官  楊昱辰
以上正本證明與原本無異。
如不服本判決，應於判決收受後10日內，向本院提出上訴狀（須
附繕本）。
                                書記官　黃秋萍
中　　華　　民　　國　　96　　年　　5 　　月　　29　　日
附錄法條：
犯竊盜罪而有左列情形之一者，處6 月以上、5 年以下有期徒刑
：
一、於夜間侵入住宅或有人居住之建築物、船艦或隱匿其內而犯
    之者。
二、毀越門扇、牆垣或其他安全設備而犯之者。
三、攜帶兇器而犯之者。
四、結夥三人以上而犯之者。
五、乘火災、水災或其他災害之際而犯之者。
六、在車站或埠頭而犯之者。
前項之未遂犯罰之。
